【裁判字號】    98,上易,1067
【裁判日期】    981110
【裁判案由】    偽造文書
【裁判全文】
臺灣高等法院刑事判決                98年度上易字第1067號
上  訴  人  臺灣桃園地方法院檢察署檢察官
被      告  乙○○
上列上訴人因被告偽造文書案件，不服臺灣臺灣桃園地方法院97
年度易字第382號，中華民國98年3月20日第一審判決（起訴案號
：臺灣桃園地方法院檢察署94年度偵字第14311 號、95年度偵字
第20322 號，移送併辦案號：臺灣士林地方法院檢察署97年度偵
字第6207號），提起上訴，本院判決如下：
    主  文
上訴駁回。
    事實及理由
一、本案經本院審理結果，認原判決以被告乙○○與原審同案被
    告張俊雄、宋淑君、林芝億、王小明、林明秀、吳建順共同
    犯修正前刑法第216條、第214條之行使明知為不實之事項而
    使公務員登載於職務上所掌公文書罪，被告與原審同案被告
    張俊雄、宋淑君、林芝億、林煥堂、甲○○（於本院審理時
    撤回上訴確定）共同犯修正前臺灣地區與大陸地區人民關係
    條例第79條第1 項之違反不得使大陸地區人民非法進入臺灣
    地區規定之罪，應依修正前刑法第56條連續犯、第55條牽連
    犯之規定，從一重論以共同連續違反不得使大陸地區人民非
    法進入臺灣地區規定罪，且構成累犯，乃酌情量處其有期徒
    刑一年，並以被告犯罪之時間在民國96年4 月24日以前，且
    合於中華民國九十六年罪犯減刑條例（下稱減刑條例）所定
    減刑條件，依減刑條例第2條第1 項第3款之規定，減為有期
    徒刑六月，並諭知易科罰金之折算標準為新臺幣九百元折算
    一日。核其認事用法及量刑均無不當，應予維持，並引用原
    判決（如附件）關於被告部分記載之事實、證據及理由。
二、檢察官上訴意旨略以：被告原於偵查中及審理之初否認犯行
    。檢察官求刑1年2月實已考量被告於審理時事後坦承犯行，
    態度尚佳，然被告為賺取仲介大陸人民來臺之利潤，以媒介
    假結婚之方式使大陸地區人民非法入境臺灣，且媒介人數甚
    多，嚴重破壞我國入境管理之正確秩序，妨害政府有效管理
    外籍人士在臺活動以保障人民工作權及維護社會秩序安全，
    又被告復已獲減刑寬典，是原審量處被告有期徒刑一年，並
    於減為有期徒刑六月後諭知易科罰金之折算標準，量刑顯屬
    過輕，為此難認原判決妥適，請撤銷原判決云云。
三、按有關刑之量定，係實體法上賦予法院得為自由裁量之事項
    ，倘其未有逾越法律所規定之範圍，或濫用其權限，又未明
    顯違背正義，即不得任意指摘為違法。經查，原判決已敘明
    被告符合連續犯、累犯加重之事由，並審酌被告之素行、智
    識程度、其犯罪動機及目的是為牟小利，圖以不勞而獲，竟
    利用假結婚之不法手段使大陸地區人民入境臺灣，對於臺灣
    地區入境管制、就業市場及治安之影響及其犯罪後坦認犯行
    ，顯有悔意之態度等刑法第57條所定科刑輕重應審酌之事項
    ，據為量刑之理由。且查修正前臺灣地區與大陸地區人民關
    係條例第79條第1 項之罪，法定本刑為五年以下有期徒刑、
    拘役或科或併科新台幣五十萬元以下罰金，原審於依連續犯
    、累犯之規定分別加重其刑後，量處其有期徒刑一年，尚無
    違法之處，亦無違反經驗法則及比例原則，尚稱妥適。至於
    原審依減刑條例將之減為有期徒刑六月，乃法律明定應減其
    宣告刑，尚與原審對於刑之裁量當否無涉。從而，檢察官上
    訴意旨指摘原審量刑過輕，為無理由，其上訴應予駁回。
四、被告經合法傳喚，無正當理由不到庭，爰不待其陳述逕行判
    決。
據上論斷，應依刑事訴訟法第368條、第373條、第371條，判決
如主文。
本案經檢察官郭棋湧到庭執行職務。
中    華    民    國    98    年    11    月    10    日
                  刑事第二十庭審判長法  官  楊貴雄
                                    法  官  許必奇
                                    法  官  周明鴻
以上正本證明與原本無異。
不得上訴。
                                    書記官  郭彥琪
中    華    民    國    98    年    11    月    10    日


司法院資訊處製作；財團法人民間司法改革基金會備份。
